臺灣雲林地方法院刑事判決　　　　　　　100年度易字第158號
公　訴　人　臺灣雲林地方法院檢察署檢察官
被　　　告　簡士期
上列被告因恐嚇案件，經檢察官提起公訴（100 年度偵字第548
號），被告於準備程序中就被訴事實為有罪之陳述，本院行簡式
審判程序，判決如下：
    主    文
簡士期犯恐嚇危害安全罪，處拘役拾日，如易科罰金，以新臺
幣壹仟元折算壹日。
    事    實
一、簡士期係陳建志之外甥，2 人為家庭暴力防治法第3 條第4
    款之家庭成員。2 人素有怨隙，簡士期於民國99年12月26日
    08時45分許，騎乘車牌號碼J33-476 號重型機車，並攜帶水
    果刀1 把（未扣案），前往陳建志位在雲林縣古坑鄉○○村
    ○○路1 之35號住處（起訴書誤載為雲林縣古坑鄉崁腳村南
    昌80號，業經檢察官當庭更正），見陳建志正在該處，遂基
    於恐嚇危害安全之犯意，持上開水果刀1 把作勢欲揮刺陳建
    志，並向陳建志恫稱：「要殺死你及全家」等加害生命、身
    體之言語恐嚇陳建志，導致陳建志心生畏懼而致生危害於安
    全。嗣於同日經陳建志報警處理，始悉上情。
二、案經雲林縣警察局斗南分局報告臺灣雲林地方法院檢察署檢
    察官偵查起訴。
    理  由
壹、程序部分：
    被告簡士期於準備程序中，先就上開犯罪事實為有罪之陳述
    ，且所犯係死刑、無期徒刑、最輕本刑為3 年以上有期徒刑
    以外之罪，經本院告知簡式審判程序之旨，並聽取檢察官及
    被告之意見後，本院合議庭依刑事訴訟法第273 條之1 第1
    項之規定，裁定由法官1 人獨任進行簡式審判程序。是本案
    之證據調查，依刑事訴訟法第273 條之2 規定，不受同法第
    159 條第1 項、第161 條之2 、第161 條之3 、第163 條之
    1 及第164 條至第170 條規定之限制，合先敘明。
貳、實體部分：
一、認定犯罪事實所憑之證據及理由：
    上開犯罪事實，業據被告簡士期坦承不諱（見本院100 年度
    易字第158 號卷《下稱本院卷》第23頁背面至第24頁背面、
    第27頁背面至第28頁正面；警卷第4 頁），核與告訴人陳建
    志於警詢及偵訊時指述遭被告恐嚇之情節相符（見警卷第2
    頁；臺灣雲林地方法院檢察署100 年度偵字第548 號卷第7
    頁至第8 頁），並有現場監視錄影器翻拍照片8 張（見警卷
    第9 頁至第12頁）附卷可稽，足認被告自白與事實相符，堪
    予採信，本案事證已臻明確，被告犯行至堪認定。
二、論罪科刑部分：
  (一)核被告簡士期所為，係犯刑法第305 條之恐嚇危害安全罪。
    因被告為告訴人之外甥，已具被告供明在卷（見本院卷第29
    頁背面），復有被告之個人戶籍資料、被告母親簡陳素英之
    個人戶籍資料及告訴人之個人戶籍資料在卷可參（見本院卷
    第5 頁正面、第33頁正面至第34頁正面），彼此具有家庭暴
    力防治法第3 條第4 款所稱之家庭成員關係，是被告對告訴
    人所為恐嚇危害安全之犯行，亦屬家庭暴力防治法第2 條第
    2 款所稱之家庭暴力罪，惟因家庭暴力防治法對此並無罰則
    規定，是以僅依刑法恐嚇危害安全罪處斷。
  (二)另被告雖患有重鬱症，有被告之重大傷病免自行部分負擔證
    明卡、行政院衛生署中央健保局100 年03月29日健保南字第
    1005006799號函各1 紙可稽（見警卷第8 頁；本院卷第19頁
    正面至第20頁正面），惟被告於本院訊問時清楚表示知悉不
    可持刀嚇人，當天伊是拿刀嚇告訴人，是告訴人挑撥伊的等
    語（見本院卷第27頁背面至第28頁正面），是難認其行為當
    時已無判斷是非之能力。是以被告縱有前揭精神病症，然其
    病情尚無礙於被告行為當時自主之精神狀態，被告仍在其自
    由意識狀態下從事恐害危害安全犯行，自有充分之罪責能力
    ，被告尚無從遽依刑法第19條第1 、2 項免除或減輕罪責，
    附此敘明。
  (三)爰審酌被告前未曾受有期徒刑以上刑之宣告，有臺灣高等法
    院被告前案紀錄表在卷可稽，素行尚可，被告與告訴人係舅
    甥關係，本應和睦相處，竟僅因細故與告訴人發生爭執，因
    一己情緒之憤激，即以持刀、言語恐嚇告訴人，致告訴人心
    生畏懼，對告訴人之心理造成不小傷害，惟念被告犯後終能
    坦承犯行，尚知悔悟，亦書立悔過書向告訴人表示歉意，且
    與告訴人達成和解，有民事和解書、悔過切結書各1 紙在卷
    可考（見本院卷第31頁正面至第32頁正面），犯後態度良好
    ，告訴人亦表示對於本案沒有意見，有本院公務電話紀錄單
    1 紙可參（見本院卷第12頁正面），並審酌被告患有重鬱症
    ，自陳家中尚有太太、女兒、為大貨車司機之生活狀況、高
    職畢業之智識程度等一切情狀，爰量處如主文所示之刑，並
    諭知易科罰金之折算標準，以資警惕。
  (四)至未扣案之水果刀1 把，雖供被告本件犯罪所用，惟卷內並
    無證據證明為被告所有，亦非違禁物，本院自無從逕予諭知
    沒收，附此敘明。
據上論斷，應依刑事訴訟法第273 條之1 第1 項、第299 條第1
項前段，刑法第305 條、第41條第1 項前段，刑法施行法第1 條
之1 第1 項、第2 項前段，判決如主文。
本案經檢察官魏偕到庭執行職務。
中    華    民    國   100    年    4     月    28    日
                  刑事第六庭    法  官   陳佩怡
以上正本證明與原本無異。
如不服本判決應於收受判決後10日內向本院提出上訴書狀，並應
敘述具體理由；其未敘述上訴理由者，應於上訴期間屆滿後20日
內向本院補提理由書（均須按他造當事人之人數附繕本）。「切
勿逕送上級法院」。
                                書記官  林佳慧
中    華    民    國   100    年    4     月    28    日
附錄本案論罪科刑法條：
中華民國刑法第305條：
以加害生命、身體、自由、名譽、財產之事，恐嚇他人致生危害
於安全者，處2年下有期徒刑、拘役或3 百元以下罰金。